臺灣屏東地方法院刑事判決　　　　　　　　　　　　　　九十年度易字第七八號
　　公　訴　人　臺灣屏東地方法院檢察署檢察官
　　被　　　告　丙○○
右列被告因竊盜案件，經檢察官提起公訴（八十九年度偵字第四九一三號），本院判
決如左：
     主  文
丙○○共同連續竊盜，處有期徒刑壹年。
    事  實
一、丙○○明知屏東縣高樹鄉○○○段第一五八二、一五八三地號二筆土地係中華民
    國所有，交由財政部國有財產局管理之土地，竟與甲○○（未起訴），共同基於
    意圖為自己不法所有之概括犯意聯絡，先透過丁○○的仲介，由甲○○出錢，以
    丙○○為名義人向不詳姓名之人承讓上開土地之耕作權（名義上由丁○○為出讓
    人），並自民國八十九年八月中旬至同年月二十五日止，於上開土地上堆積砂石
    ，再假借欲搬運其所堆放之砂石，而由一名不詳姓名男子，駕駛挖土機，丙○○
    駕駛砂石車，連續在上揭土地盜挖砂石，盜挖範圍約為四千五百一十平方公尺（
    公訴人誤載為長四十公尺、寬二十公尺、深約二公尺）。其再將所挖取之砂石，
    先載運至坐落於同鄉段一二八地號國有土地堆放。再於同年月二十五日，以日薪
    新台幣（下同）八千五百元及六千元之代價僱請不知情的金茂雄及李培貴，由金
    茂雄駕駛一部ＰＣ—４５０型挖土機，李培貴駕駛車號ＨＤ—１２１號砂石車，
    欲將前揭所盜挖之砂石再載運至「元祖砂石場」出售。嗣於八十九年八月二十五
    日十七時許，其與金茂雄、李培貴三人，正於東振新段一二八地號土地作業時，
    為警當場查獲。
二、案經屏東縣警察局移送臺灣屏東地方法院檢察署檢察官偵查起訴。
    理  由
一、訊據被告丙○○矢口否認有何共同竊盜犯行，辯稱：我並沒在高樹鄉○○○段一
    五八二、一五八三地號土地上盜挖砂石，我是在該處挖排水溝，因為別人要在上
    面種農作物，且我是受僱於乙○○，他告訴我因甲○○欠他錢，才要我去載運砂
    石，而載運之砂石是向聯管會買的云云。經查：
  (一)屏東縣高樹鄉○○○段第一五八二、一五八三地號二筆土地遭人盜採面積計達四
    五一０平方公尺之事實，業據檢察官於八十九年十二月十七日督同屏東縣里港地
    政事務所人員至現場勘驗屬實，製有勘驗筆錄、土地複丈成果圖等附卷可稽；而
    被告丙○○於警訊時亦供承確有在前揭地號土地盜採取砂石等情無訛，並有現場
    照片八幀及屏東縣警察局刑警隊經濟組取締破壞國土案件勘查紀錄表一紙附卷可
    證。
  (二)前揭土地原係種植番石榴，經由丁○○之仲介將耕作權轉讓予甲○○，而甲○○
    以被告丙○○為名義人，而出讓人則以丁○○為名義出賣人，耕作權轉讓後所種
    植的番石榴尚未採收，就將番石榴樹全部砍掉等情，亦據證人丁○○到庭具結證
    述明確，並有耕作權轉讓契約憑證一紙附卷可稽。足認被告丙○○與甲○○間有
    犯意之聯絡及行為之分擔。雖被告出舉證人甲○○、乙○○到庭證述：所載運的
    砂石是由甲○○向聯管會購買，而甲○○欠乙○○四十台砂石，乙○○才僱請被
    告丙○○去載運云云。惟觀之查獲時之現場照片所挖掘之方式是廣面深約二公尺
    ，面積為長約四十公尺、寬約二十公尺的挖掘情形，亦有前揭照片及屏東縣警察
    局刑警隊經濟組取締破壞國土案件勘查紀錄表可參，如依被告及證人甲○○、乙○○所辯係自聯管會購得，則砂石堆積的方式應是立錐形狀，而非廣面形狀，是
    被告所辯及證人甲○○、乙○○所證，顯係卸責迴護之詞。
  (三)綜上所述，被告前述所辯，顯係事後卸責之詞，不足採信，本件事證明確，被告
    之犯行堪予認定。
二、核被告丙○○所為，係犯刑法第三百二十條第一項之普通竊盜罪。被告與甲○○
    間，有犯意連絡與行為分擔，為共同正犯。又被告先後多次竊盜犯行，時間緊接
    ，犯罪構成要件相同，顯係基於概括犯意反覆為之，為連續犯，應依刑法第五十
    六條規定論以一罪。公訴人認本件應係被告夥同綽號「阿龍」及另一名男子所為
    ，惟漏未斟酌另二人是否具有責任能力或責任要件之事實，而認被告係犯刑法第
    三百二十一條第四款之罪，尚有未洽，惟其基本事實同一，本院應予審理，並變
    更其起訴法條。審酌被告圖利行竊之動機、目的、手段，所生危害重大及其犯後
    態度等一切情狀，量處如主文所示之刑。證人甲○○涉犯本案部分應移送檢察官
    另行偵辦，併此敘明。
據上論斷，應依刑事訴訟法第二百九十九條第一項前段、第三百條，刑法第二十八條
、第五十六條、第三百二十條第一項，罰金罰鍰提高標準條例第一條前段，判決如主
文。
中      華      民      國      九十一      年      三      月   十二   日
                                      臺灣屏東地方法院刑事第一庭
                                          法  官   羅森德
右正本證明與原本無異。
如不服本判決應於收受本判決後送達後十日內向本院提出上訴書狀，其未敘述上訴理
由者，並得於提起上訴後十日內向本院補提理由書狀（均須按他造當事人之人數附繕
本 ）「切勿逕送上級法院」
                                          書記官   劉音利
中      華      民      國      九十一      年      三      月   十二   日
附錄：本判決論罪科刑法條：
刑法第三百二十條第一項
意圖為自己或第三人不法之所有，而竊取他人之動產者，為竊盜罪，處五年以下有期
徒刑、拘役或五百元以下罰金。
中華民國刑法第二十八條
 (共同正犯)
二人以上共同實施犯罪之行為者，皆為正犯。
中華民國刑法第五十六條
 (連續犯)
連續數行為而犯同一之罪名者，以一罪論。但得加重其刑至二分之一。
中華民國刑法第三百二十條
 (普通竊盜罪、竊佔罪)
意圖為自己或第三人不法之所有，而竊取他人之動產者，為竊盜罪，處五
年以下有期徒刑、拘役或五百元以下罰金。
意圖為自己或第三人不法之利益，而竊佔他人之不動產者，依前項之規定
處斷。
前二項之未遂犯罰之。
